最　高　行　政　法　院　裁　定　　　　　　　　　　九十三年度裁字第七三五號
　　抗　告　人　甲○○
　　訴訟代理人　陳佳瑤律師
　　　　　　　　吳佳育律師
右抗告人因與相對人桃園縣政府間聲請停止執行事件，對於中華民國九十三年四月二
十日臺北高等行政法院九十三年度停字第三四號裁定提起抗告，本院裁定如左︰
　　主  文
抗告駁回。
抗告訴訟費用由抗告人負擔。
　　理  由
一、本件抗告人聲請意旨以其已於民國九十三年一月十三日提起行政訴訟，請求撤銷
    相對人九十二年七月十七日府勞組字第○九二○一六五二七一號處分書及行政院
    勞工委員會九十二年十一月十四日勞訴字第○九二○○四八六七一號訴願決定。
    詎相對人竟以九十三年三月二十九日府勞外字第○九三○○七一四○九號函，通
    知聲請人於送達十五日內繳清新臺幣三十萬元罰鍰，否則逕送強制執行。然聲請
    人失業中，無多餘資產，如執行上開罰鍰，將迫使聲請人面臨生活上難以回復之
    困境，乃依行政訴訟法第一百十六條第二項規定，聲請停止執行相對人九十二年
    七月十七日府勞組字第○九二○一六五二七一號處分書、九十三年三月二十九日
    府勞外字第○九三○○七一四○九號函及行政院勞工委員會九十二年十一月十四
    日勞訴字第○九二○○四八六七一號訴願決定。
二、原法院以：按「行政訴訟繫屬中，行政法院認為原處分或決定之執行，將發生難
    於回復之損害，且有急迫情事者，得依職權或依聲請裁定停止執行。」行政訴訟
    法第一百十六條第二項前段定有明文。所謂難於回復之損害，係指其損害不能回
    復原狀，或不能以金錢賠償，或在一般社會通念上，如為執行可認達到回復困難
    之程度而言。又所謂原處分或決定之執行，乃指行政處分之執行而言。而所謂行
    政處分，係指行政機關就公法上具體事件所為之決定或其他公權力措施而對外直
    接發生法律效果之單方行政行為，觀諸訴願法第三條第一項規定甚明。因此自需
    對於具有執行力之行政處分，即可作為行政爭訟標的者，方得聲請行政法院裁定
    停止執行，倘無具有執行力之行政處分存在或對於不得為爭訟標的之非行政處分
    聲請裁定停止執行，即與上開規定停止執行之要件不符。經查行政院勞工委員會
    九十二年十一月十四日勞訴字第○九二○○四八六七一號訴願決定駁回原告訴願
    之相對人九十二年七月十七日府勞組字第○九二○一六五二七一號處分書，乃罰
    鍰處分，事實上如經執行，將來並非不能以金錢賠償或回復，尚難認將發生難於
    回復之損害，此外聲請人亦未能釋明有何難於回復之損害或急迫情事，核與前揭
    停止執行之要件不符，難予准許，應予駁回。再者行政執行法施行細則第二十七
    條規定：「義務人依其經濟狀況或因天災、事變致遭受重大財產損失，無法一次
    完納公法上金錢給付義務者，行政執行處於徵得移送機關同意後，得酌情核准其
    分期繳納。經核准分期繳納，而未依限繳納者，行政執行處得廢止之。」聲請人
    主張前揭罰鍰處分如經執行，將使其生活無以為繼等語，當屬行政執行法施行細
    則第二十七條規定是否得酌情核准其分期繳納之情形，尚難執為本件停止執行聲
    請應予准許之依據。另聲請人聲請停止執行相對人九十三年三月二十九日府勞外
    字第○九三○○七一四○九號函部分，該函文略以：「主旨：台端違反就業服務
    法第五條第二項第五款規定，經本府依法處罰鍰新台幣三十萬元整乙案，前經通
    知限期繳納，仍未依限繳納，請於本通知書送達之日起十五日繳納，逾期不繳，
    即依就業服務法第七十六條規定，移送強制執行，請查照。說明：一、依據本府
    九十二年七月十七日府勞組字第○九二○一六五二七一號處分書辦理（諒達）。
    ．．」等語，依該函文內容觀之，僅係請聲請人依上開相對人九十二年七月十七
    日府勞組字第○九二○一六五二七一號處分書繳納罰鍰三十萬元之觀念通知，不
    得認為係對聲請人發生法律效果之另一行政處分，該函自非行政訴訟法第一百十
    六條第二項所定得聲請裁定停止執行之原處分或決定，聲請人對於上開非行政處
    分，聲請本院裁定停止執行，即與行政訴訟法第一百十六條第二項所定聲請停止
    執行之要件不符，從而聲請人此部分之聲請，亦不應准許等，而裁定駁回抗告人
    停止執行之聲請。
三、抗告意旨猶執陳詞主張其目前無工作，生活困難，無能力分期付款。如本案判決
    抗告人無須繳納罰鍰，則抗告人因提早繳納須向人借貸，因此所支出之利息由何
    人負擔云云。查所述損害情形，均可於本案獲勝訴判決後以金錢賠償之，尚非難
    以回復之損害，原裁定駁回抗告人之聲請，並無違誤，抗告人之抗告非有理由，
    應予駁回。
四、依行政訴訟法第一百零四條、民事訴訟法第九十五條、第七十八條，裁定如主文
    。
中　　華　　民　　國　　九十三　　　年　　　六　　　　月　　　十八　　　日
                    最 高 行 政 法 院  第 一 庭
                                審 判 長 法  官　　　黃　綠　星
                                         法  官      劉  鑫  楨
                                         法  官　　　蔡　進　田
                                         法  官　　　黃　璽　君
                                         法  官　　　廖　宏　明
右  正  本  證  明  與  原  本  無  異
　　　　　　　　　　　　　　　　　　　　 法院書記官　邱  彰  德
中　　華　　民　　國　　九十三　　　年　　　六　　　　月　　二十一　　　日
